---
title: "Presentación de Matemáticas de Aly"
author: "Aly"
format: html
---

    Ventajas y Desventajas:
    
      Ventajas:
      
        1. Proporciona liquidez y flujo de efectivo.
            Por medio del factoraje las empresas consiguen liquidez inmediata para la ejecución de sus operaciones, ya sea para pagar deudas, o invertir.
        2. Mejora el acceso al crédito.
            El factoraje permite a los negocios mejorar su calificación crediticia, ya que cumplir con los pagos a tiempo es una señal de buena salud financiera, permitiéndoles que eventualmente puedan solicitar un préstamo empresarial. 
        3. Ahorro de tiempo y recursos. 
            El factoraje puede reducir tiempo y los recursos necesarios para administrar y cobrar las cuentas por cobrar, ya que la entidad financiera especializada en factoring se encarga de la gestión y de las cuentas por cobrar. Y esa energía se puede redirigir a otras actividades de creación de negocios, como ventas marketing y desarrollo de clientes. 
        4. No genera deuda. 
            A diferencia de los préstamos tradicionales, el factoraje no implica la creación de una deuda. Las empresas solo pagan una comisión por el servicio.
        5. Posibilidad de enfrentar imprevistos.
            El factoraje permite a las empresas adaptarse a cambios inesperados en la demanda o en el mercado, proporcionando los recursos necesarios para responder rápidamente a nuevas oportunidades o desafíos. 
      
    Desventajas: 
      
        1. Costo alto.
          Aunque el factoraje brinda acceso inmediato a efectivo, las empresas de factoraje suelen quedarse con entre el 1% y el 4% de una cuenta por cobrar por comisión. Además de esto, también cobran un interés sobre el anticipo de efectivo proporcionado. 
        2. Responsabilidad ante impago. 
          En caso de impago, pueden existir penalizaciones que afecten a tu empresa o la relación con tu comprador.
          
    
    Enfoque cuantitativo / financiero.
```{r echo=FALSE}
#tabla de flujo de efectivo
flujo <- data.frame(
  Mes = c("Enero", "Febrero", "Marzo"),
  Sin_Factoraje = c(0, 0, 100000),
  Con_Factoraje = c(80000, 0, 20000)
)

# Convertir los números a formato legible
flujo$Sin_Factoraje <- format(flujo$Sin_Factoraje, big.mark = ",", scientific = FALSE)
flujo$Con_Factoraje <- format(flujo$Con_Factoraje, big.mark = ",", scientific = FALSE)

# Mostrar la tabla
knitr::kable(flujo, caption = "Comparación de flujo de efectivo con y sin factoraje")
```


```{r echo=FALSE}
# Cargar el paquete
library(ggplot2)

# Crear los datos
flujo <- data.frame(
  Mes = rep(c("Enero", "Febrero", "Marzo"), each = 2),
  Tipo = rep(c("Sin Factoraje", "Con Factoraje"), times = 3),
  Monto = c(0, 80000, 0, 0, 100000, 20000)
)

# Crear el gráfico
ggplot(flujo, aes(x = Mes, y = Monto, fill = Tipo)) +
  geom_bar(stat = "identity", position = "dodge") +
  labs(title = "Comparación de flujo de efectivo con y sin factoraje",
       y = "Monto ($)",
       x = "Mes") +
  scale_y_continuous(labels = scales::comma) +
  theme_minimal()
```


    Casos reales y aplicaciones prácticas. 
       
      En México son pocas las empresas que utilizan el factoraje, aunque ha tenido un aumento en los últimos años. Según la Encuesta Nacional de Financiamiento de las empresas solo el 2% de las empresas mexicanas utilizaron el factoraje financiero en 2020; sin embargo, el 97% de las empresas nunca han recurrido a esta herramienta debido, principalmente al desconocimiento.
      
       Algunas de las empresas que otorgan factoraje son:
       
         1. HSBC.
            HSBC tiene la capacidad para mejorar la liquidez, controlar las transacciones, y brindar asesoramiento para mejorar la compra pagos a los proveedores y financiamiento inmediato. 
            
         2. Banco Interacciones. 
            Esta banda comercial está estructurada para prestar servicio y acompañamientos a personas, empresas, entes gubernamentales, negocios agropecuarios, factoraje, financiamiento, etc.
          
         3. Banorte. 
            Tiene una gran variedad de servicios y productos, en especial su servicios de Factoraje a proveedores, pensado en brindar apoyo para que fortalezcan su manejo en tesorería, financien cuentas por pagar y otorgar a proveedores liquidez a través del sistema electrónico. 
        
         4. BBVA. 
            Asiste los requerimientos de las empresas que desean mejorar su funcionamiento financiero. 
        
      
          Algunas empresas que usan facotraje son: 
          
          1. CEMEX. (Construcción)
            Tiene una línea de factoraje con BBVA para apoyar a sus proveedores.
        
          2. Arteche: (Equipos eléctricos)
            Lanzó una línea de factoraje inverso sostenible con con BID Invest y eFactor para sus proveedores en México.
            
          3. Grupo Alfa. (Manufactura)
            Está indcrito en el programa de factoraje ofrecido por el Consejo Mexicano de Negocios y BID Invest. 
          
          4. Mabe. (Electrodomésticos)
            Es una de las empresas registradas en CMN-BID Invest para dar acceso de factoraje inverso a sus proveedores. 

      
      Aplicaciones Actuariales y en Ciencia de Datos.
      
          El factoraje puede integrarse en modelos actuariales como en: 
        
            Valor presente de facturas: Para poder estimar liquidez futura. 
            Modelos de riesgo de impago: Utilizando regresión logística o árboles de decisión. 
            Simulación de escenarios: ¿Qué pasa si el cliente no paga? ¿Cómo afecta eso al flujo de caja?